【裁判字號】    99,交聲,741
【裁判日期】    990728
【裁判案由】    違反道路交通管理處罰條例聲明異議
【裁判全文】
臺灣臺北地方法院交通事件裁定         99年度交聲字第741號
原處分機關  臺北市交通事件裁決所
異  議  人
即受處分人  甲○○
上列異議人即受處分人因違反道路交通管理處罰條例案件，對於
臺北市交通事件裁決所於中華民國99年5 月14日所為之處分（原
處分案號：北市裁罰字第裁22-1AF245237號）聲明異議，本院裁
定如下：
    主  文
異議駁回。
    理  由
一、按道路交通管理處罰條例所稱之「車輛」，係指在道路上以
    原動機行駛之汽車（包括機器腳踏車）或以人力、獸力行駛
    之車輛；道路交通安全規則所稱之「汽車」，係指在道路上
    不依軌道或電力架線而以原動機行駛之車輛（包含機器腳踏
    車），道路交通管理處罰條例第3條第8款、道路交通安全規
    則第2條第1項第1 款定有明文。次按行人穿越道指在道路上
    以標線劃設，供行人穿越道路之地方；行人穿越道，不得臨
    時停車；禁止臨時停車處所不得停車，道路交通管理處罰條
    例第3條第4款及道路交通安全規則第111條第1項第1 款、第
    112條第1項第1 款分別定有明文。再按汽車駕駛人在禁止臨
    時停車處所停車者，處新臺幣（下同）600元以上1,200元以
    下罰鍰，道路交通管理處罰條例第56條第1項第1款亦明文規
    定。
二、本件異議人即受處分人甲○○所有之車號BCC-339 號重型機
    車，於民國99年3月8日9時38分許，停放於臺北市○○路327
    號周邊之行人穿越道上，經臺北市停車管理工程處交通助理
    員以拍照之方式採證，並以受處分人有「在行人穿越道停車
    」之違規，掣單舉發。嗣受處分人於舉發通知單上所載應到
    案日期前提出申訴，經原舉發機關調查結果仍認受處分人有
    前開違規行為，原處分機關乃於99年5 月14日依道路交通管
    理處罰條例第56條第1項第1 款規定，裁處受處分人罰鍰600
    元。
三、受處分人異議意旨略以：伊的機車99年3月5日原停在松隆路
    327 號開放空間磁磚道上，同年月10日去牽車時發現機車被
    拖到馬路上，且後視鏡歪掉、引擎排氣管也裂開，顯然係舉
    發前曾被人推倒後再拖到馬路上；又監視器應有拍到，但里
    長表示時間久遠已被覆蓋云云。
四、經查：
  (一)按枕木紋行人穿越道線，設於交岔路口；其線型為枕木紋白
    色實線，線段長度以2公尺至8公尺為度，寬度為40公分，間
    隔為40至80公分，儘可能於最短距離處銜接人行道，且同一
    組標線之間隔長度需一致，以利行人穿越，道路交通標誌標
    線號誌設置規則第185條定有明文。查受處分人所有之前開
    重型機車於上揭時、地停放在行人穿越道上之違規事實，有
    舉發違規通知單影本、採證照片各1 紙附卷可稽，並經原舉
    發機關函覆受處分人略以「經檢視原採證照片顯示，該車輛
    於專供行人通行之行人穿越道停車屬實，且已影響交通安全
    及用路人用路權益；至反映車輛遭人移置導致違規一節，由
    於缺乏相關佐證資料且又因事後亦難以查證，所述事項恐難
    以證明確因遭他人移置而違規停車」等語明確，有原舉發機
    關99年4月28日北市停管字第09932156800號函影本1 份在卷
    可參，且觀諸該採證照片，清晰可見受處分人機車停放於枕
    木紋之行人穿越道上，是受處分人之違規行為，堪以認定。
  (二)受處分人雖辯稱其原係將機車停放於磁磚道，卻遭他人搬移
    至行人穿越道云云。惟觀之本件採證照片，受處分人所有之
    機車並非緊鄰磁磚道上其他車輛，而係整部機車停放於行人
    穿越道上，佐以受處分人於本院99年7 月16日訊問時自承平
    時一定會鎖龍頭鎖等情，倘如受處分人所言而認該車遭他人
    挪動，則需經他人施力於該龍頭上鎖之重型機車致其大幅位
    移，此與一般挪動機車時僅會些微挪移之常情有違。又受處
    分人提出該車左後視鏡歪斜、排氣管裂開等照片，並臆測係
    他人將該車推倒後移至行人穿越道，然受處分人機車之後視
    鏡於違規當時並未有任何歪斜之狀況，此觀以本件採證照片
    自明。因此受處分人雖提出前揭照片，惟尚不足使本院產生
    該車確係遭人移置之合理懷疑，則本件原舉發機關依違規事
    實採證舉發，尚難認有何違誤之處。是受處分人前揭所辯，
    委不足採。
五、綜上所述，本件受處分人有上開違規行為，原處分機關依道
    路交通管理處罰條例第56條第1項第1款之規定，裁處受處分
    人罰鍰600 元，核無違誤，本件受處分人之異議為無理由，
    自應將其異議駁回。
六、據上論斷，應依道路交通案件處理辦法第19條，裁定如主文
    。
中    華    民    國    99    年    7     月    28    日
                  交通法庭  法  官  彭慶文
上正本證明與原本無異。
如不服本裁定，應於裁定送達後5日內向本院提出抗告狀。
                            書記官  陳怡君
中    華    民    國    99    年    7     月    30    日

司法院資訊處製作；財團法人民間司法改革基金會備份。
